【裁判字號】    97,交聲,3472
【裁判日期】    980123
【裁判案由】    聲明異議
【裁判全文】
臺灣臺中地方法院交通事件裁定      97年度交聲字第3472號
原處分機關  交通部公路總局臺中區監理所（豐原監理站）
異  議  人
即受處分人  甲○○
上列異議人即受處分人因違反道路交通管理處罰條例案件，對於
交通部公路總局臺中區監理所（豐原監理站）民國97年12月04日
所為之裁決（豐監稽違字第裁63-Z00000000號裁決書），聲明異
議，本院裁定如下：
    主    文
異議駁回。
    理    由
一、原處分機關意旨略以﹕異議人即受處分人甲○○（下稱受處
    分人）於97年10月20日17時48分駕駛車號6J-6537號自用一
    般小客車，在國道4號西向9公里處，因「行車速度超過規定
    之最高限速」之違規，為國道公路警察局第三警察隊員警攔
    停舉發並掣開公警局交字第Z00000000號舉發通知單，受處
    分人提出申訴，經原處分機關函查違規屬實，遂於97年12月
    4日以豐監稽違字第裁63-Z00000000號裁決書，裁處受處分
    人違反道路交通管理處罰條例第33條第1項第1款規定，處罰
    鍰新臺幣（下同）3,500元，並依第63條記違規點數1點，於
    法並無不合等語。
二、聲明異議意旨則以﹕受處分人於97年10月20日下午約17時15
    分由豐原交流道上行駛中山高速公路轉台中系統交流道進入
    行駛台中環線到被舉發違規地點為止（路段標7.1~7.2公里
    ），均未見到國道公路警車執行巡邏勤務，後國道公路警車
    才無預警由受處分人車輛右後方追逐並亮警燈、鳴笛提示受
    處分人已超速並指示引導至路肩，執勤員警僅以雷射槍測速
    器內顯示測車速，而無違規照片為證，爰聲明異議等語。
三、按汽車行駛於高速公路，不遵守行車管制，行車速度超過規
    定之最高速限或低於規定之最低速限，處汽車駕駛人新臺幣
    三千元以上六千元以下罰鍰，道路交通管理處罰條例第33條
    第1項第1款定有明文。
四、經查受處分人駕駛車號6J-6573號自用小客車，於上開時、
    地，因「行車速度超過規定之最高速限」之違規，有內政部
    警政署國道公路警察局舉發違反道路交通管理事件通知單及
    裁決書各一紙在卷可佐。受處分人雖以上開情詞置辯，惟查
    ：
  (一)原舉發機關之執勤員警乙○○於98年1月6日到庭具結證稱：
    本件取締當時巡邏車停車的位置在9公里處外側路肩，當時
    伊站在巡邏車外持著雷達測速槍，伊有先以肉眼看，若車速
    很快的話就以測速槍瞄準；伊測速測到受處分人有超速，時
    速為116公里；測距是直線約106公尺，該國道速限為90公里
    ；受處分人是在國道西向9公里處；測速槍裡面有一個紅點
    ，瞄準那一部車，該部車的測速距及車速就會顯示出來，伊
    的視線一直追隨著那部車再將那部車攔下來；是從汽車的正
    面25度至30度角測速；伊當場舉發的儀器是沒有照片顯示的
    ，有照片顯示的是定點測速沒有攔截的等語（見本院卷第14
    頁背面至第15頁），並有該雷射測速儀檢定合格證書影本、
    「前有測速照相」告示牌照片及國道西向9公里處無隱敝處
    之照片附卷可憑（見本院卷第19頁至第21頁）。
  (二)受處分人雖提出3處員警可能隱藏處所之照片（見本院卷第
    26、27頁），欲證明本件員警係隱藏舉發違規及由汽車後方
    測速云云；惟由受處分人所提出之照片內容觀之，受處分人
    於照片中所標示之「隱藏處」係位於雙向車道間之分隔島，
    且兩側均有護欄，若取締員警隱藏於該地，豈能於發現受處
    分人超速後即開警車予以攔停取締？且依員警乙○○之證言
    ，其係自汽車正面測速，而非從汽車後面測速。是受處分人
    辯稱其未違規超速云云，尚難採信。
  (三)綜上所述，受處分人於前述時、地有超速行駛之違規事實，
    堪以認定。原處分機關據以援引上開規定，裁處罰鍰3,500
    元，並記違規點數1點，並無不當。本件聲明異議為無理由
    ，應予駁回。
五、據上論斷，應依道路交通管理處罰條例第87條第2項，道路
    交通案件處理辦法第19條，裁定如主文。
中    華    民    國    98    年    1    月    23     日
                  交通法庭  法  官  戴嘉慧
上正本證明與原本無異。
如不服本裁定應於送達後5日內向本院提出抗告狀。（應附繕本
）
                            書記官  劉晴芬
中    華    民    國    98    年    1    月    23    日


司法院資訊處製作；財團法人民間司法改革基金會備份。
